【裁判字號】    92,易,1037
【裁判日期】    920822
【裁判案由】    傷害等
【裁判全文】
臺灣高雄地方法院刑事判決                        九十二年度易字第一三七號
    公  訴  人  臺灣高雄地方法院檢察署檢察官
    被      告  甲○○
右列被告因傷害等案件，經檢察官提起公訴（九十二年度偵字第五二四二號），本院
判決如左：
    主  文
甲○○連續傷害人之身體，處有期徒刑伍月，如易科罰金，以佰元折算壹日。又連
續損壞他人之大門玻璃、木門、機車之前燈罩、前面板、下擾流板、前土除蓋、前叉
蓋、方向燈殼、內筒、腳踏板、儀表後蓋、左、右側護條、左、右側後蓋、後把手蓋
、第三剎車燈、左、右後方向燈殼、右剎車拉桿、空氣濾清器，足以生損害於他人，
處有期徒刑參月，如易科罰金，以佰元折算壹日。應執行有期徒刑柒月，如易科罰
金，以佰元折算壹日。
    事  實
一、甲○○與乙○○原為男女朋友關係，於交往期間共同居住於高雄市○○區○○里
    ○○街三九巷十八號二樓之二乙○○之租屋處，惟二人素不和睦，甲○○於二人
    多次爭吵時，竟基於傷害及毀損之概括犯意，連續為下列之傷害及毀損行為：
（一）於九十一年七月三十一日二十時許，在位於高雄市苓雅區○○○路二號之國軍
      高雄總醫院（原稱國軍八○二總醫院）大廳前廣場，因故與乙○○發生爭執，
      甲○○竟以徒手及手持安全帽（乙○○稱不知為何人所有，並未扣案）之方式
      朝乙○○之全身毆打，並二次將乙○○推倒在地，致乙○○受有尾骨骨折及多
      處挫傷之傷害。
（二）於九十一年八月十五日凌晨一時許，在上開乙○○高雄市○○街之租屋處，又
      因故與乙○○發生爭吵，竟徒手將上開租屋處為乙○○所管領使用之大門玻璃
      一片打破【價值新臺幣（下同）一千五百元】，致該大門玻璃因而受有損壞，
      足以生損害於乙○○。
（三）於九十一年九月十八日凌晨零時許，在上開租屋處，先以腳強力踢擊該租屋處
      內為乙○○所管領使用之房間木門，致該木門因此受有破損及二片木板脫落而
      無法關合之損壞（價值一千七百元），復持乙○○所有之煙灰缸一只往前開大
      門玻璃擲去，致該大門玻璃一片（價值一千五百元）因而破損，並另基於傷害
      之犯意，以徒手及持上開掉落之木板朝乙○○頭部及手部毆打，再接續於上開
      租屋處之樓下，以其所有之安全帽（未扣案）毆打乙○○之頭部、手部，致乙
      ○○受有左頂頭皮血腫３×３公分及右手肘１×０‧５公分之傷害，嗣再接續
      前開毀損之犯意，以該安全帽及腳踢擊乙○○所有車牌ＴＸＪ－一○三號之輕
      型機車，造成該機車前燈罩、前面板、下擾流板、前土除蓋、前叉蓋、方向燈
      殼、內筒、腳踏板、儀表後蓋、左、右側護條、左、右側後蓋、後把手蓋、第
      三剎車燈、左、右後方向燈殼、右剎車拉桿、空氣濾清器全組受有損壞（修護
      費用共計新臺幣八千九百八十元），而足以生損害於乙○○。
（四）於九十二年一月二日十九時許，在上開租屋處及樓下，分持乙○○所有之木棍
      、椅子及安全帽（不詳人士所有，未扣案）朝乙○○之右膝、左大腿、頭部毆
      打，因而致乙○○受有右膝瘀青、左大腿瘀青、頭皮局部浮腫之傷害。
二、案經乙○○訴由臺灣高雄地方法院檢察署檢察官偵查起訴。
      理  由
一、訊據被告甲○○對於右揭犯罪事實，除矢口否認有為（三）所示毀損機車及（四
    ）所示傷害部分之事實外，餘均已坦承不諱，並就否認之部分辯稱：機車部分是
    告訴人騎機車要追伊，出車禍時弄壞了；就（四）所示傷害部分係辯稱：伊確實
    有打過告訴人很多次，但伊不確定是那一天云云，經查：
（一）上開被告甲○○所坦承之事實，核與告訴人乙○○於警詢、偵查中及本院審理
      時所指述遭被告毆打，及被告毀損其所管領使用或所有之上開物品之情節係屬
      相符，復有告訴人遭被告傷害後前往醫院驗傷之高雄醫學大學附設中和紀念醫
      院診斷證明書【犯罪事實（一），警卷第八頁】、邱綜合醫院受理家庭暴力事
      件驗傷診斷書【犯罪事實（三），警卷第九頁】各一紙、大門玻璃及木門遭毀
      損之相片各二幀（警卷第十一、十六、十七頁）、大門玻璃及木門修護估價單
      共三紙（刑事卷第四五頁至第四七頁）附卷可稽，應堪認屬真實。
（二）至被告雖否認有（三）所示毀損機車及（四）所示之傷害部分之犯行，並以前
      詞置辯，惟查：
  １、此部分之事實，已據告訴人於警詢、偵查中及本院審理指述綦詳，且其前後指
      述之內容大致相符，並無何矛盾或不合常情之處，雖無其他目擊證人可資佐證
      ，然衡以被告上開所為與前開為本院所認定被告傷害及毀損犯行之犯罪手法係
      屬類同，被告確有為此部分犯行之可能，足見告訴人此部分之指述並非與常情
      有所相違。
  ２、且就此傷害部分，被告曾於警詢時自白此部分犯行（警卷第一頁背面），雖於
      偵查中否認此部分犯行（偵查卷第七頁），惟又於本院審理時為上開供稱（刑
      事卷第三八頁），則其前後所述顯已有所矛盾，是其所述是否足採已足令人懷
      疑。再觀諸告訴人所提出之高雄市立婦幼綜合醫院診斷證明書所載，告訴人當
      時係受有「右膝瘀青、左大腿瘀青、頭皮局部浮腫」多處之傷害，衡情當非告
      訴人所自傷才是，且此與告訴人所稱遭被告毆打之情節可能所受之傷勢大致相
      符，參以被告於本院審理時上開伊確實有打過告訴人多次之所供，益見被告確
      亦有為本次傷害告訴人之犯行無誤。
  ３、次就毀損機車部分，另有告訴人所提出之機車遭毀損之照片七幀（警卷第十二
      頁至第十五頁），及估價單二紙為證（刑事卷第四八頁、第四九頁），雖被告
      係以前詞置辯，然審之上開告訴人機車受損之照片及修護估價單所示，該機車
      所受之損壞係遍及全車，倘若係如被告所稱為告訴人自行騎乘摔倒所致，衡情
      應僅會集中於該機車之左、右側車身之其中一側而已，實無可能會有左、右側
      車身零件同時損壞之情事發生才是，且依上開機車損壞之情狀以觀，顯然已屬
      嚴重，若係告訴人自行騎乘摔倒所致，何以告訴人當天未有其他傷勢產生，是
      被告上開所辯係告訴人騎乘機車自摔倒所致云云，顯係卸責之詞，尚無足取。
      綜上所述，被告自白傷害及毀損之犯行，因與事實相符，自堪可採，至其前開
      所辯並無犯罪事實（三）所示之毀損及（四）所示之傷害犯行顯係事後卸責詞
      ，委不足採，本件事證明確，被告犯行洵堪認定。
二、核被告甲○○毆打告訴人乙○○成傷，係犯刑法第二百七十七條第一項之普通傷
    害罪。另損壞告訴人乙○○前開犯罪事實所示之物，係犯刑法第三百五十四條之
    毀損罪。被告甲○○先後三次傷害犯行及二次毀損犯行，均時間緊接，方法相同
    ，觸犯又係構成要件相同之罪，顯係基於概括犯意為之，均為連續犯，依刑法第
    五十六條之規定，各以情節較重之犯罪事實（一）所示之傷害罪及犯罪事實（三
    ）所示之毀損罪一罪論，並分別加重其刑。又被告所犯傷害與毀損二罪間，犯意
    各別，行為互殊，應予分論併罰。爰審酌被告與告訴人原為男女朋友關係，本應
    基於和平理性之態度以解決二人之紛爭，竟於二人發生爭執時以其男性身體優勢
    強加諸暴力於告訴人之身體，並損壞告訴人財物，致使告訴人身心受創，行為誠
    屬不智，再衡其所使用傷害之手段，造成被害人之傷害情形，且至今尚未填補告
    訴人之損失，顯見其並無悔意，惟考量其於犯後坦承部分犯行，且其並無任何前
    科資料，有臺灣高等法院被告全國前案紀錄表一紙在卷可稽，足見其素行尚屬良
    善等一切情狀，分別量處如主文所示之刑，並各諭知易科罰金之折算標準，且定
    其應執行刑，以資懲儆。至被告於犯罪事實（三）用以毆打告訴人之安全帽並未
    扣案，為免將來執行困難，爰不予宣告沒收。
三、另告訴人雖於本院審理時另指述被告有於九十二年四月十九日及同年六月二日再
    度於上開租屋處為傷害之犯行，並提出驗傷診斷書及診斷證明書各一紙為證而據
    以提出告訴，然查，上開告訴人所指述被告另為二次傷害犯行發生之原因，主要
    係因被告於上開租屋處與告訴人談論本件和解事宜所引起，已據告訴人陳明在卷
    （刑事卷第六九頁），雖犯罪態樣係屬相同，惟顯然應係雙方無法達成和解所引
    起，實係另行起意所為，則此部分即與前揭論罪科刑之部分無連續犯之裁判上一
    罪之關係，本院自屬不能審酌，併此敘明。
據上論斷，應依刑事訴訟法第二百九十九條第一項前段，刑法第五十六條、第二百七
十七條第一項、第三百五十四條、第四十一條第一項、第二項、第五十一條第五款，
罰金罰鍰提高標準條例第一條前段、第二條，判決如主文。
本案經檢察官林永富到庭執行職務。
中      華      民      國      九十二      年    八    月    二十二    日
                                  臺灣高雄地方法院刑事第三庭
                                      法  官  楊  宗  翰
右正本證明與原本無異。
如不服本判決，應於判決送達後十日內，向本院提出上訴狀。
                                      書記官  陳  怡  真
中      華      民      國      九十二      年    八    月    二十五    日
附錄本案論罪科刑法條全文：
刑法第二百七十七條第一項：
傷害人之身體者，處三年以下有期徒刑、拘役或一千元以下罰金。
刑法第三百五十四條：
毀棄、損壞前二條以外之他人之物或致令不堪用，足以生損害於公眾或他人者，處二
年以下有期徒刑、拘役或五百元以下罰金。


司法院資訊處製作；財團法人民間司法改革基金會備份。
